臺灣高等法院臺南分院刑事裁定 
110年度聲字第367號
聲  請  人  廖進重



上列聲請人因違反槍砲彈藥刀械管制條例等案件，聲請發還扣押
物，本院裁定如下：
    主  文
本院110年度上訴字第167號違反槍砲彈藥刀械管制條例等案件所
扣押如附表編號3至13、19至22所示之物，應發還廖進重。
其他聲請駁回。
    理  由
一、聲請意旨略以：聲請人業經臺灣雲林地方法院判決確定在案
    ，然扣押之手機等物品，難認係本案犯罪所使用之工具，原
    審亦未宣告沒收，為此聲請發還扣押物等語。
二、按扣押物未經諭知沒收者，應即發還；又扣押物若無留存之
    必要者，不待案件終結，應以法院之裁定發還之；其係贓物
    而無第三人主張權利者，應發還被害人，刑事訴訟法第317
    條前段、第142條第1項分別定有明文。
三、經查，聲請人因違反槍砲彈藥刀械管制條例等案件，前經雲
    林縣警察局在聲請人位於雲林縣○○鎮○○00○0號000室居所及
    懸掛0000-00號車牌之自用小客車內，扣押如附表所示之物
    ，有扣押物品收據、扣押物品目錄表及本院贓證物品保管單
    在卷可稽。而聲請人業經臺灣雲林地方法院以109年度重訴
    字第4號判決判處罪刑並定應執行刑為有期徒刑7年確定；而
    扣案如附表編號3至13、19至22所示之物並非違禁物，亦非
    供犯罪所用或犯罪預備之物或因犯罪所生或所得之物，而未
    經原審法院宣告沒收，應無留存之必要，且除聲請人外，並
    無第三人對之主張權利，揆諸前揭規定，本件聲請人聲請發
    還如附表編號3至13、19至22所示之物，經核於法並無不合
    ，應予准許。
四、至附表編號1所示之物，乃第一級毒品，為違禁物，並經原
    審法院另案以109年度易字第303號判決諭知沒收銷燬；而附
    表編號23所示改造手槍，業經原審法院宣告沒收，本均無從
    發還聲請人。至附表編號2、24所示之物，雖經原審囑託內
    政部警政署刑事警察局鑑驗試射完畢以致裂解而喪失違禁物
    之性質，然鑑驗試射剩餘之物仍屬本案證物，有繼續留存之
    必要，亦不得裁定發還。而附表編號14至18所示之物，經核
    本院110年保字第56號贓證物品保管單，該等物品並未經原
    審移交本院，聲請人向本院聲請發還，亦無從准許。從而，
    聲請意旨聲請本院發還如附表編號1、2、14至18、23、24所
    示之物，均不能准許，應予駁回。
據上論斷，應依刑事訴訟法第142條第1項前段、第220條，裁定
如主文。
中　　華　　民　　國　　110 　年　　5 　　月　　4 　　日
                  刑事第七庭    審判長法  官  吳勇輝
                                      法  官  吳錦佳
                                      法  官  周紹武
以上正本證明與原本無異。
如不服本裁定，應於收受本裁定後五日內向本院提出抗告狀。
　　　　　　　　　　　　　　　　　　　書記官  楊宗倫 　
中　　華　　民　　國　　110 　年　　5 　　月　　4 　　日

附表
編號 品名 數量 備考 1 海洛因 1包 毛重0.5公克 2 90改造子彈 74顆  3 電磨機 1台  4 砂輪機 1台 含砂輪頭 5 砂輪片 1片  6 水平儀 1個  7 鋸子 1把  8 電熔槍 1支  9 銼刀 1把  10 活動扳手 1把  11 精密量尺 1把  12 大小尺寸鑽頭 24支  13 擦槍工具(通槍條) 3支  14 子彈底火 79顆  15 子彈底火 1盒  16 彈頭 15顆  17 空彈殼 6顆  18 底火底座 49顆  19 砂紙 3張  20 電鑽 1台  21 行動電話Samsung Note 4 1支 IMEI：000000000000000 (無SIM卡） 22 行動電話HTC Desire 728 1支 IMEI：000000000000000 門號：0000000000 23 金牛座改造手槍  (含彈夾） 1把 在懸掛0000-00號自小客車上查扣（裝於藍色提袋） 24 90改造子彈 5顆 同上